【裁判字號】    98,訴,1815
【裁判日期】    980715
【裁判案由】    偽造文書等
【裁判全文】
臺灣臺中地方法院刑事判決              98年度訴字第1815號
公  訴  人  臺灣臺中地方法院檢察署檢察官
被      告  丙○○
上列被告因偽造文書等案件，經檢察官提起公訴（97年度偵字第
26770、29196號），被告就被訴事實為有罪之陳述，經受命法官
聽取當事人意見後，由本院合議庭裁定以簡式審判程序審理，判
決如下：
    主    文
丙○○犯行使偽造私文書罪，處有期徒刑陸月，如易科罰金，以
新臺幣壹仟元折算壹日；緩刑肆年，並依本院98年度司中調字第
306號調解程序筆錄內容向台新國際商業銀行股份有限公司支付
新臺幣參拾陸萬壹仟陸佰零玖元、依本院98年度司中調字第307
號調解程序筆錄內容向台北富邦商業銀行股份有限公司支付新臺
幣拾陸萬貳仟陸佰柒拾柒元，緩刑期內付保護管束。如附表甲、
附表乙所示偽造之「乙○○」署押均沒收。
    犯 罪 事 實
一、丙○○因財務及信用狀況均不佳，無法以自己名義申辦信用
    卡使用，竟意圖為自己不法之所有及行使偽造私文書之犯意
    ，於民國91年3月4日，在其兄乙○○位在臺中市○區○○路
    91號之中國醫藥學院11樓之辦公室內，未經乙○○之同意或
    授權，擅自取用乙○○放置於辦公室內之國民身分證及中國
    醫藥大學附設醫院直系親屬診療優待證，冒用乙○○之名義
    ，在台新國際商業銀行股份有限公司（下稱台新銀行）美國
    運通金卡申請書上偽填乙○○之出生年月日、身分證統一編
    號等個人資料，並偽造「乙○○」署押1枚，用以表示乙○
    ○本人向台新銀行申請信用卡意思之私文書，並檢附乙○○
    之國民身分證、中國醫藥大學附設醫院直系親屬優待證，向
    台新銀行申請信用卡而行使之，致使台新銀行承辦人員誤認
    係乙○○本人申請，因而陷於錯誤，於同年月11日核發並寄
    交卡號000000000000號信用卡1張予丙○○，足以生損害於
    乙○○及台新銀行對於信用卡核發、管理之正確性。丙○○
    於取得上開信用卡後，即承前開犯意，即在上開信用卡背面
    持卡人簽名欄偽造「乙○○」之署名1枚，表示乙○○為信
    用卡之真正持卡人，於信用卡有效期間內有權使用該卡之辨
    識及證明之意，而為偽造私文書，足以生損害於乙○○及台
    新銀行。丙○○復先後於如附件附表一所示之時間，持上開
    信用卡，向如附表一所示不知情之特約商店服務人員，刷卡
    消費，每次並在各該特約商店消費簽帳單之商店存根聯上之
    持卡人簽名欄處偽造「乙○○」之署名1枚，表示係乙○○
    本人簽帳，並向發卡銀行請求撥付款項予各該特約商店，而
    偽造該私文書，復持以交付上開服務人員而行使之，致使上
    開服務人員誤認其係乙○○本人而陷於錯誤，同意其刷卡簽
    帳，其即以上開方式分別詐得所購買之餐飲、商品、油料或
    服務（詳如附件附表一所示），均足以生損害於乙○○及各
    該特約商店暨台新銀行及財團法人聯合信用卡處理中心對信
    用卡管理之正確性。丙○○又承前開犯意，先後持上開信用
    卡，於如附件附表二所示之時間，在金融機構設置之自動付
    款設備，以插入該非法取得之信用卡之不正方法，以預借現
    金之方式，由自動付款設備取得如附件附表二所示之現金（
    另分別加手續費，詳如附件附表二所示）。
二、於91年7月6日，丙○○再承前開犯意，用以卡辦卡方式（以
    上開該台新銀行信用卡申請），未經乙○○之同意，假冒乙
    ○○之名義，在台北富邦商業銀行股份有限公司（下稱台北
    富邦銀行）信用卡申請書上偽填乙○○之出生年月日、身分
    證統一編號等個人資料，並偽造「乙○○」署押1枚，用以
    表示乙○○本人向台北富邦銀行申請信用卡意思之私文書，
    向台北富邦銀行申請信用卡而行使之，致使台北富邦銀行承
    辦人員誤認係乙○○本人申請，因而陷於錯誤，於同年月22
    日核發並寄交卡號0000000000000000號信用卡1張予丙○○
    ，足以生損害於乙○○及台北富邦銀行對於信用卡核發、管
    理之正確性。丙○○於取得上開信用卡後，即承前開犯意，
    在上開信用卡背面持卡人簽名欄偽造「乙○○」之署名1枚
    ，表示乙○○為信用卡之真正持卡人，於信用卡有效期間內
    有權使用該卡之辨識及證明之意，而為偽造私文書，足以生
    損害於乙○○及台新銀行。丙○○復先後於如附件附表三所
    示之時間（編號5、6、13、14、24、35、39、94、162、19
    8、257、492、539、544、561號預借現金部分及編號21、3
       4、36、37、58、69、78-83、98-102、120、131、132、
    145、157、161、171、174、178、185、197、200、210、21
    2、236、245、253、256、560號預借現金手續費部分除外）
    ，持上開信用卡，向各該不知情之特約商店服務人員，刷卡
    消費，每次並在各該特約商店消費簽帳單商店存根聯上之持
    卡人簽名欄處偽造「乙○○」之署名1枚，表示係乙○○本
    人簽帳，並向發卡銀行請求撥付款項予各該特約商店，而偽
    造該等私文書，復持以交付上開服務人員而行使之，致使上
    開服務人員誤認其係乙○○本人而陷於錯誤，同意其刷卡簽
    帳，其即以上開方式分別詐得所購買之餐飲、商品、油料或
    服務（詳如附件附表三所示），均足以生損害於乙○○及各
    該特約商店暨台北富邦銀行及財團法人聯合信用卡處理中心
    對信用卡管理之正確性。丙○○又承前開犯意，先後持上開
    信用卡，於如附件附表三編號5、6、13、14、24、35、39、
    84、162、198、257、492、539、544、561號所示之時間，
    在金融機構設置之自動付款設備，以插入該非法取得之信用
    卡之不正方法，以預借現金之方式，由自動付款設備取得同
    附表同編號所示之現金。
三、嗣於97年9月17日，乙○○欲辦理信用貸款轉貸事宜，察覺
    信用狀況有異，而進一步向台北富邦銀行及台新銀行查詢後
    ，始查悉上情。
四、案經台新銀行、乙○○訴由臺中市警察局第三分局報請及台
    北富邦銀行訴請臺灣臺中地方法院檢察署檢察官偵查起訴。
    理    由
一、上揭犯罪事實，業據被告丙○○於警詢、偵訊及本院審理時
    坦承不諱，核與證人即告訴人乙○○、告訴代表人甲○○、
    黃小訓、丁○○、陳世宗等人之證述之情節相符；且有乙○
    ○名義信用卡簽帳單一紙、乙○○名義辦理信用卡申請書影
    本1份、乙○○名義辦理信用卡之國民身分證及中國醫藥大
    學附設醫院直系親屬診療優待證影本、丙○○切結書一紙、
    丙○○身分證及健保卡影本1份、乙○○切結書一紙、乙○
    ○身分證、健保卡及名片影本1份、卡號0000000000000000
    信用卡消費明細、乙○○名義信用卡帳單、乙○○名義台北
    富邦銀行信用卡0000000000000000刷卡明細、乙○○切結書
    一紙、丙○○切結書一紙、台新國際商業銀行股份有限公司
    97 年12月26日台新總作服帳務字第09700003524號函（內容
    ：卡號0000000000000000信用卡相關資料及簽帳單）、卡號
    0000000000000000信用卡影本及簽帳單、卡號00000000000
    00000信用卡冒刷明細、卡號0000000000000000信用卡冒刷
    明細、卡號0000000000000000信用卡預借現金明細、卡號00
    00000000000000信用卡偽署押明細、未辦卡切結書、丙○○
    簽立之切結書及本院公務電話紀錄等資料在卷可稽，足見被
    告之自白與事實相符，本件事證明確，被告犯行均堪認定，
    應依法論科。
二、論罪科刑部分：
(一)、被告丙○○冒告訴人即其兄「乙○○」之名申辦信用卡，並
    於信用卡申請書上偽簽「乙○○」之署押，及其取得信用卡
    後在信用卡背面偽簽「乙○○」之署押，已使各該申請資料
    及信用卡具有文字性、有體性、持續性、意思性及名義性，
    而成為刑法上文書之概念，且單純自形式上觀察，即足以表
    示申請書上簽名者即為實際申請人及信用卡背面之簽名者於
    信用卡之有效期限內有權使用該信用卡之辨識及證明，並非
    依習慣或特約表示一定用意之證明，故性質上已屬刑法第21
    0條之私文書。又其於刷卡之簽帳單上簽署姓名，除表示已
    收受特約商店所交付之交易標的物或消費標的，並確認該筆
    消費之憑證，具有表示法律上權利義務關係之證明，故簽帳
    單性質上除與收據相同外，並且係信用卡發卡銀行據此向簽
    帳人收款之憑證，亦應屬私文書無訛。再被告偽造「乙○○
    」之署押作成偽造之信用卡申請書，並持以行使，使台新銀
    行及台北富邦銀行分別陷於錯誤，各自核發前開信用卡；被
    告取得信用卡後在持卡人簽名欄偽簽「乙○○」之署押，並
    持之以簽帳消費及預借現金等行為，自均足生損害於「乙○
    ○」、台新銀行、台北富邦銀行及各該特約商店及財團法人
    聯合信用卡中心無誤。故核被告上開所為，分別係犯刑法第
    216條、第210條之偽造及行使偽造私文書罪、第339條第1項
    之詐欺取財罪（取得信用卡、於特約商店刷卡消費取得財物
    部分）、第339條第2項之詐欺得利罪（於特約商店刷卡消費
    取得服務部分）及第339條之2第1項之利用自動付款設備詐
    取財罪（預借現金並未就信用卡背面之簽名欄有所主張，故
    不另構成刑法216條、第210條之行使偽造私文書罪）。
(二)、被告各該偽造署押行為，分別係其偽造私文書之階段行為；
    偽造私文書後持以行使，其偽造私文書之低度行為，應為行
    使偽造私文書之高度行為所吸收，均不另論罪。又被告冒名
    申辦信用卡後，刑法第56條連續犯之規定，業於94年1月7日
    修正公布刪除，並於95年7月1日施行，而此次修正刑法刪除
    第56條連續犯之修正理由四載明：「至連續犯之規定廢除後
    ，對於部分習慣犯，例如竊盜、吸毒等犯罪，是否會因適用
    數罪併罰而使刑罰過重產生不合理之現象一節，在實務運用
    上應可參考德、日等國之經驗，委由學界及實務以補充解釋
    之方式，發展接續犯之概念，對於合乎『接續犯』或『包括
    的一罪』之情形，認為構成單一之犯罪，以限縮數罪併罰之
    範圍，用以解決上述問題。」，查本件被告均係利用與告訴
    人即其兄乙○○同處之機會，進而冒名申辦乙○○名義之信
    用卡，又持續不斷進行刷卡消費及預借現金，係本於單一犯
    意，侵害之同一法益，且實現同一犯罪構成要件，依一般社
    會健全觀念，如予數罪併罰，反有過度處罰之虞，與人民法
    律感情亦未契合，各罪論以接續犯應屬合理。又被告係為達
    刷卡消費、預借現金之目的，始冒名申辦乙○○名義之信用
    卡，並在屬私文書性質之信用卡背面持卡人簽名欄、各該特
    約商店消費簽帳單商店存根聯上之持卡人簽名欄處偽造「乙
    ○○」之署名，並持之行使，以取得信用卡及商店之財物、
    服務及預借之現金，雖其各次行為之時、地，在自然意義上
    非完全一致，然仍有部分合致，且犯罪目的單一，依一般社
    會通念，應評價為一罪方符合刑罰公平原則，如予數罪併罰
    ，亦有過度處罰之虞，與人民法律感情恐未契合，是於刑法
    牽連犯廢除後，應適度擴張一行為概念，認被告上開所為，
    為一行為觸犯數罪名之想像競合犯，應從情節較重之行使偽
    造私文書罪論處，方屬適當（最高法院97年台上字第1880、
    3706號、臺灣高等法院臺中分院98年度上訴字第178號判決
    意旨參照）。公訴人認上開被告於95年7月1日刑法修正後所
    為之犯行，應分論併罰，尚有未洽。又依前述，本件被告之
    行為持續至95年7月1日刑法修正施行之後，應逕行適用修正
    後法律，尚無行為後法律變更可言，自毋須為新舊法之比較
    適用（司法院大法官會議釋字第六八號解釋意旨參照）；又
    中華民國96年罪犯減刑條例，業於96年7月16日施行，該條
    例第2條第1項規定「犯罪在中華民國96年4月24日以前者，
    除本條例另有規定外，依下列規定減刑：．．三、有期徒刑
    、拘役或罰金，減其刑期或金額二分之一。」，本件被告之
    犯罪行為持續至97年9月16日，並非在96年4月24日以前，是
    本件即無上開減刑規定之適用，均併予敘明。
(三)、爰審酌被告素行尚可，時值青壯之年，卻不思以正當途徑獲
    取所需，竟冒用告訴人即其兄「乙○○」之名義申請信用卡
    ，供己恣意持卡消費及借貸，以滿足一己物慾，嚴重影響交
    易秩序，持卡消費及借貸迄今未還之款項計分為361609元（
    台新銀行信用卡部分）、162677元（台北富邦銀行信用卡部
    分），使乙○○遭受追償之危險及發卡銀行蒙受上開損失，
    行為殊不可取，暨被告於審理時坦認犯行，使用信用卡期間
    亦有陸續支付款項，並業已與台新銀行及台北富邦銀行調解
    成立，有本院98年度司中調字第306、307號調解程序筆錄在
    卷可稽（本院卷第42、43頁），頗具悔意之態度，及其犯罪
    之動機、目的、手段等一切情狀，量處如主文所示之刑，並
    諭知易科罰金之折算標準，以資懲儆。末查被告曾因侵占案
    件，經本院以87年度中簡字第2446號判處有期徒刑10月，緩
    刑3年確定，惟其緩刑期滿，而緩刑之宣告未經撤銷，是其
    上揭刑之宣告，依刑法第76條之規定，已失其效力，與未曾
    受有期徒刑以上刑之宣告者同，此有臺灣高等法院被告全國
    前案紀錄表及臺灣臺中地方法院檢察署刑案資料查註紀錄表
    在卷可稽，其因一時短於思慮，致觸犯本案犯行，使用信用
    卡期間亦有陸續支付款項，並業已與台新銀行及台北富邦銀
    行調解成立，有本院98年度司中調字第306、307號調解程序
    筆錄在卷可稽（本院卷第42、43頁），足見頗具悔意，經此
    次起訴審判後，當能知所警惕，信無再犯之虞，爰依刑法第
    74條第1項第1款併予宣告如主文所示之緩刑期間，以啟自新
    ，並依同條第2項第3款規定，諭知被告應依本院98年度司中
    調字第306號調解程序筆錄內容向台新國際商業銀行股份有
    限公司支付新臺幣參拾陸萬壹仟陸佰零玖元、依本院98年度
    司中調字第307號調解程序筆錄內容向台北富邦商業銀行股
    份有限公司支付新臺幣拾陸萬貳仟陸佰柒拾柒元（此部分得
    為民事強制執行）。並為確實督促其於緩刑期間戒絕劣習，
    並協助其有正確法律觀念，爰併依法宣告於緩刑期內付保護
    管束，俾由地方法院檢察署之觀護人提供各種有效且必要之
    協助，以真正避免再犯，以收矯治之效。
(四)、如附表甲所示之信用卡申請書及信用卡背面持卡人簽名欄之
    「乙○○」署押計7枚（起訴書誤載為計6枚）、及如附件附
    表一所示各該特約商店消費簽帳單之商店存根聯上之持卡人
    簽名欄處偽造「乙○○」之署名計317枚、附表三（編號5、
    6、13、14、24、35、39、94、162、198、257、492、539、
    544、561號預借現金部分及編號21、34、36、37、58、69、
    78-83、98-102、120、131、132、145、157、161、171、17
    4、178、185、197、200、210、212、236、245、253、256
    、560號預借現金手續費部分除外）所示各該特約商店消費
    簽帳單之商店存根聯上之持卡人簽名欄處偽造「乙○○」之
    署名計512枚，不問屬於犯人與否，均應依刑法第219條規定
    宣告沒收。又被告冒用告訴人即其兄乙○○之名義所簽立之
    簽帳單，公訴人業已載明均已經逾保留期限而經銷燬滅失，
    而無從沒收，本件亦無積極證據證明本件簽帳單（含持卡人
    收執聯及商店存根聯）現仍存在且有沒收之必要，爰不予宣
    告沒收。
三、至公訴意旨另略以：被告丙○○除前開犯行外，另係意圖為
    自己不法所有，於91年3月4日，前往乙○○在臺中市○區○
    ○路91號之中國醫藥學院11樓之辦公室，趁乙○○疏未注意
    之際，徒手竊取乙○○放置於辦公室內之身分證件及中國醫
    藥大學附設醫院服務證件，而在未經乙○○之同意下，以竊
    得之上開物品，用以假冒乙○○之名義申辦取得台新銀行信
    用卡，因認被告此部分所為另涉有刑法第320條第1項之竊盜
    罪等語。惟按犯罪事實應依證據認定之，無證據不得認定犯
    罪事實，又不能證明被告犯罪者，應諭知無罪之判決，刑事
    訴訟法第154條第2項及第301條第1項分別定有明文。次按刑
    事訴訟法上所謂認定犯罪事實之證據，係指足以認定被告確
    有犯罪行為之積極證據而言；如未能發現相當證據或證據不
    足以證明，自不能以推測或擬制之方法，以為裁判基礎（最
    高法院29年上字第3105號、40年台上字第86號判例參照）。
    又檢察官就被告犯罪事實，應負舉證責任，並指出證明之方
    法，刑事訴訟法第161條第1項定有明文，因此，檢察官對於
    起訴之犯罪事實，應負提出證據及說服之實質舉證責任。倘
    其所提出之證據，不足為被告有罪之積極證明，或其指出證
    明之方法，無從說服法院以形成被告有罪之心證，基於無罪
    推定之原則，自應為被告無罪判決之諭知（最高法院92年台
    上字第128號判例參照）。經查，被告自陳本件其係於91年3
    月間在告訴人即其兄乙○○在臺中市○區○○路91號之中國
    醫藥學院11樓之辦公室，擅自取用乙○○放置於辦公室內之
    國民身分證及中國醫藥大學附設醫院直系親屬診療優待證後
    ，加以影印檢附據以申辦上開台新銀行信用卡，斯時即將上
    開證件正本歸還，並未據為己有（見被告歷次陳述）。此核
    與告訴人乙○○證稱被告曾於90年9月至92年7月間至伊之中
    國醫藥學院辦公室幫忙，所以被告應是在該段期間內擅用伊
    之證件申辦信用卡，且伊直至97年9月17日要辦理貸款時，
    才經銀行人員告知其名下有上開遭被告冒名申辦之信用卡，
    並已經冒用了六年多，伊都不知道等語（見97年度偵字第
    29196號卷第147頁以下證人乙○○筆錄）。由此足見，被告
    上開所述，其於擅自取用乙○○放置於辦公室內之國民身分
    證及中國醫藥大學附設醫院直系親屬診療優待證後，加以影
    印檢附據以申辦上開台新銀行信用卡，斯時即將上開證件正
    本歸還，並無據為己有意思乙情應屬真實可信。而按刑法上
    之竊盜罪，須意圖為自己或第三人不法之所有，而竊取他人
    所有物，為其成立要件，若行為人祇因暫時之使用而取得之
    ，用後即行歸還，既欠缺意思要件，自難以竊盜罪責相繩（
    最高法院71年台上字第7031號判決意旨參照），是本件被告
    祇因暫時之使用而取得告訴人之前開證件，用後即行歸還，
    既欠缺意思要件，自難論以竊盜罪責，此外本院復查無其他
    證據證明被告確有公訴人所指此部分之竊盜犯行，本應就此
    部分為被告無罪之諭知，惟此部分若成立犯罪，與本院前揭
    論罪科刑之部分有一罪關係，爰不另為無罪之諭知，附此敘
    明。
四、據上論斷，應依刑事訴訟法第273條之1第1項、第299條第1
    項前段，刑法第216條、第210條、第339條第1項、第2項、
    第339條之2第1項、第55條前段、第41條第1項前段、第74條
    第1項第1款、第2項第3款、第93條第1項、第219條，刑法施
    行法第1條之1，判決如主文。
五、附記事項：
    被告應依本院98年度司中調字第306、307號調解程序筆錄內
    容履行，為本件緩刑宣告之附帶條件，若被告有違反上開依
    刑法第74條第2項第3款所定負擔情節重大者，檢察官得依刑
    法第75條之1第1項第4款之規定聲請撤銷緩刑。
本案經檢察官戊○○到庭執行職務
中    華    民    國    98    年    7     月    15    日
                  刑事第十七庭    法  官  洪堯讚
以上正本證明與原本無異。
如不服本判決，應於收受送達後10日內向本院提出上訴書狀，並
應敘述具體理由；其未敘述上訴理由者，應於上訴期間屆滿後20
日內向本院補提理由書（均須按他造當事人之人數附繕本）「切
勿逕送上級法院」。
                                  書記官  沈慧玲
中    華    民    國    98    年    7     月    15    日
附錄本案論罪科刑法條全文：
中華民國刑法第210條
偽造、變造私文書，足以生損害於公眾或他人者，處 5 年以下有
期徒刑。
中華民國刑法第216條
行使第 210 條至第 215 條之文書者，依偽造、變造文書或登載
不實事項或使登載不實事項之規定處斷。
中華民國刑法第339條
意圖為自己或第三人不法之所有，以詐術使人將本人或第三人之
物交付者，處5年以下有期徒刑、拘役或科或併科1千元以下罰金
。
以前項方法得財產上不法之利益或使第三人得之者，亦同。
前二項之未遂犯罰之。
中華民國刑法第339條之2
意圖為自己或第三人不法之所有，以不正方法由自動付款設備取
得他人之物者，處3年以下有期徒刑、拘役或1萬元以下罰金。
以前項方法得財產上不法之利益或使第三人得之者，亦同。
附表甲：偽造之私文書及署押
┌──┬─────────────────┬─────────┐
│編號│ 偽    造    署    押    所    在 │ 偽 造 署 押 數 量│
├──┼─────────────────┼─────────┤
│ 一 │台新銀行美國運通卡申請書（警卷第20│「乙○○」之簽名一│
│    │頁）                              │枚                │
├──┼─────────────────┼─────────┤
│ 二 │台新銀行美國運通卡卡號000000000000│「乙○○」簽名一枚│
│    │2502號信用卡背面持卡人簽名欄（有效│                  │
│    │期2004年3月）                     │                  │
├──┼─────────────────┼─────────┤
│ 三 │台新銀行美國運通卡卡號000000000000│「乙○○」簽名一枚│
│    │2502號信用卡背面持卡人簽名欄（有效│                  │
│    │期2008年3月）                     │                  │
├──┼─────────────────┼─────────┤
│ 四 │台新銀行美國運通卡卡號000000000000│「乙○○」簽名一枚│
│    │2502號信用卡背面持卡人簽名欄（有效│                  │
│    │期2012年3月）                     │                  │
├──┼─────────────────┼─────────┤
│ 五 │台北富邦商業銀行股份有限公司（改制│「乙○○」之簽名一│
│    │更名前為富邦商業銀行股份有限公司）│枚                │
│    │信用卡申請書（97年度偵字第29196號 │                  │
│    │卷第3頁）                         │                  │
├──┼─────────────────┼─────────┤
│ 六 │台北富邦商業銀行股份有限公司（改制│「乙○○」之簽名一│
│    │更名前為富邦商業銀行股份有限公司）│枚                │
│    │信用卡卡號0000000000000000號信用卡│                  │
│    │背面持卡人簽名欄（有效期2008年7月 │                  │
│    │）                                │                  │
├──┼─────────────────┼─────────┤
│ 七 │台北富邦商業銀行股份有限公司（改制│「乙○○」之簽名一│
│    │更名前為富邦商業銀行股份有限公司）│枚                │
│    │信用卡卡號0000000000000000號信用卡│                  │
│    │背面持卡人簽名欄（有效期2013年7月 │                  │
│    │）                                │                  │
└──┴─────────────────┴─────────┘
附表乙、應沒收之署押
一、如附件附表一所示各該特約商店消費簽帳單之商店存根聯上
    之持卡人簽名欄處偽造「乙○○」之署名計317枚。
二、如附件附表三（編號5、6、13、14、24、35、39、94、162
    、198、257、492、539、544、561號預借現金部分及編號21
    、34、36、37、58、69、78-83、98-102、120、131、132、
    145、157、161、171、174、178、185、197、200、210、21
    2、236、245、253、256、560號預借現金手續費部分除外）
    所示各該特約商店消費簽帳單之商店存根聯上之持卡人簽名
    欄處偽造「乙○○」之署名計512枚。
附件：（信用卡消費及預借現金明細）。
附表一：台新銀行信用卡冒刷明細
持卡人：乙○○       卡號：0000-0000-0000-0000
編號  消費日期   金額（新臺幣）   商店名稱
1       91/4/12         NT$738    家樂福－崇德店
2       91/4/25         NT$575    家樂福－崇德店
3       91/4/27         NT$637    家樂福－大墩店
4       91/4/27         NT$3,490  家樂福－大墩店
5       91/5/19         NT$683    家樂福－崇德店
6       91/6/2          NT$8,688  家樂福－大墩店
7       91/6/24         NT$199    家樂福－大墩店
8       91/7/9          NT$30,000 通豪大飯店股份有限公司
9       91/9/24         NT$407    B&Q特力屋－台中店
10      91/10/2         NT$3,154  家樂福－崇德店
11      91/10/16        NT$212    家樂福－崇德店
12      91/11/1         NT$1,160  B&Q特力屋－台中店
13      91/11/12        NT$1,530  家樂福－崇德店
14      91/11/14        NT$99     大丹－台中東光店
15      91/12/30        NT$1,500  廣三崇光國際開發股份有
                                  限公司
16      91/12/30        NT$16,410 廣三崇光國際開發股份有
                                  限公司
17      92/2/18         NT$1,500  廣三崇光國際開發股份有
                                  限公司
18      92/2/18         NT$5,000  廣三崇光國際開發股份有
                                  限公司
19      92/2/23         NT$1,098  家樂福－大墩店
20      92/2/24         NT$1,500  廣三崇光國際開發股份有
                                  限公司
21      92/3/11         NT$955    家樂福－崇德店
22      92/3/14         NT$657    家樂福－大墩店
23      92/3/17         NT$2,323  家樂福－崇德店
24      92/3/29         NT$2,000  廣三崇光國際開發股份有
                                  限公司
25      92/3/29         NT$3,000  廣三崇光國際開發股份有
                                  限公司
26      92/4/1          NT$649    中友百貨股份有限公司
27      92/4/1          NT$1,470  中友百貨股份有限公司
28      92/4/17         NT$691    T.G.I FRIDAY
29      92/5/3          NT$6,012  家樂福－嘉義倉庫
30      92/5/6          NT$3,000  廣三崇光國際開發股份有
                                  限公司
31      92/5/6          NT$4,000  廣三崇光國際開發股份有
                                  限公司
32      92/5/25         NT$8,780  家樂福－嘉義倉庫
33      92/5/29         NT$15,400 廣三崇光國際開發股份有
                                  限公司
34      92/5/30         NT$3,980  廣三崇光國際開發股份有
                                  限公司
35      92/6/24         NT$284    B&Q特力屋－台中店
36      92/6/24         NT$500    台塑加油站－優加力大明
37      92/6/25         NT$700    台塑加油站－欣隆
38      92/6/28         NT$500    台塑加油站－欣隆
39      92/6/30         NT$500    台塑加油站－優加力大明
40      92/7/26         NT$878    廣三崇光國際開發股份有
                                  限公司
41      92/7/28         NT$500    台塑加油站－優加力大明
42      92/7/31         NT$1,005  家樂福－大墩店
43      92/8/11         NT$1,132  家樂福－大墩店
44      92/8/13         NT$500    台塑加油站－優加力大明
45      92/8/13         NT$1,500  廣三崇光國際開發股份有
                                  限公司
46      92/8/15         NT$2,680  家樂福－大墩店
47      92/8/19         NT$500    台塑加油站－優加力大明
48      92/8/23         NT$500    台塑加油站－優加力大明
49      92/8/26         NT$371    家樂福－大墩店
50      92/8/26         NT$1,515  德安購物中心
51      92/8/29         NT$500    台塑加油站－優加力大明
52      92/9/3          NT$500    台塑加油站－優加力大明
53      92/9/7          NT$2,195  愛買－台中復興店
54      92/9/17         NT$500    台塑加油站－優加力大明
55      92/10/2         NT$500    台塑加油站－優加力大明
56      92/10/12        NT$500    台塑加油站－優加力大明
57      92/10/15        NT$700    台塑加油站－優加力大明
58      92/10/18        NT$300    台塑加油站－欣隆
59      92/10/20        NT$300    台塑加油站－優加力大明
60      92/10/27        NT$300    台塑加油站－優加力大明
61      92/10/28        NT$300    台塑加油站－欣隆
62      92/10/31        NT$300    台塑加油站－優加力大明
63      92/11/3         NT$300    台塑加油站－優加力大明
64      92/11/19        NT$300    台塑加油站－欣隆
65      92/11/23        NT$500    台塑加油站－優加力大明
66      92/11/24        NT$500    台塑加油站－優加力大明
67      92/11/25        NT$300    台塑加油站－優加力大明
68      92/11/29        NT$500    台塑加油站－欣隆
69      92/12/3         NT$300    台塑加油站－優加力大明
70      92/12/12        NT$300    台塑加油站－優加力大明
71      92/12/17        NT$500    全國加油站－樹王站
72      92/12/19        NT$500    台塑加油站－優加力大明
73      92/12/26        NT$633    遠百企業股份有限公司永
                                  福分公司
74      92/12/29        NT$300    台塑加油站－優加力大明
75      93/1/6          NT$500    台塑加油站－優加力大明
76      93/1/9          NT$500    台塑加油站－優加力大明
77      93/1/13         NT$3,990  家樂福－大墩店
78      93/1/28         NT$300    台塑加油站－優加力大明
79      93/2/9          NT$300    台塑加油站－優加力大明
80      93/2/10         NT$500    全國加油站－樹王站
81      93/2/11         NT$1,946  新光三越百貨－站前店
82      93/3/3          NT$440    家樂福－大墩店
83      93/3/12         NT$300    台塑加油站－優加力大明
84      93/3/23         NT$178    家樂福－大墩店
85      93/3/29         NT$300    台塑加油站－優加力大明
86      93/4/12         NT$1,800  廣三崇光國際開發股份有
                                  限公司
87      93/4/15         NT$597    廣三崇光國際開發股份有
                                  限公司
88      93/4/24         NT$465    愛買－台中復興店
89      93/4/27         NT$286    台塑加油站－優加力大明
90      93/4/27         NT$288    家樂福－崇德店
91      93/4/29         NT$286    台塑加油站－優加力大明
92      93/5/3          NT$286    台塑加油站－優加力大明
93      93/5/14         NT$477    台塑加油站－優加力大明
94      93/5/18         NT$500    台塑加油站－優加力大明
95      93/5/20         NT$318    愛買－台中復興店
96      93/5/25         NT$500    台塑加油站－優加力大明
97      93/5/31         NT$300    台塑加油站－優加力大明
98      93/6/1          NT$300    台塑加油站－優加力大明
99      93/6/16         NT$300    台塑加油站－優加力大明
100     93/6/17         NT$300    全國加油站－文心站
101     93/6/18         NT$1,784  家樂福－大墩店
102     93/6/21         NT$400    台塑加油站－優加力大明
103     93/6/24         NT$1,500  廣三崇光國際開發股份有
                                  限公司
104     93/6/27         NT$300    台塑加油站－優加力大明
105     93/6/28         NT$300    台塑加油站－優加力大明
106     93/7/18         NT$300    全國加油站－員溪站
107     93/7/19         NT$503    愛買－台中復興店
108     93/7/27         NT$500    台塑加油站－優加力大明
109     93/7/30         NT$500    全國加油站－員溪站
110     93/8/8          NT$292    愛買－台中復興店
111     93/8/20         NT$340    台塑加油站－優加力大明
112     93/8/31         NT$500    台塑加油站－優加力大明
113     93/8/31         NT$501    家樂福－大墩店
114     93/9/18         NT$1,083  家樂福－大墩店
115     93/9/19         NT$120    亞熱帶中正二期3F書店
116     93/9/27         NT$500    台塑加油站－優加力大明
117     93/10/4         NT$1,339  家樂福－大墩店
118     93/10/12        NT$300    台塑加油站－優加力大明
119     93/10/12        NT$495    中友百貨公司
120     93/10/16        NT$500    全國加油站－員溪站
121     93/10/18        NT$300    台塑加油站－優加力大明
122     93/10/23        NT$287    台塑加油站－優加力大明
123     93/10/25        NT$383    台塑加油站－優加力大明
124     93/10/27        NT$1,226  家樂福－大墩店
125     93/10/29        NT$287    台塑加油站－優加力大明
126     93/11/1         NT$287    台塑加油站－優加力大明
127     93/11/10        NT$287    台塑加油站－優加力大明
128     93/11/15        NT$287    台塑加油站－優加力大明
129     93/11/15        NT$1,049  大買家量飯店大里國光店
130     93/11/18        NT$383    台塑加油站－優加力大明
131     93/11/22        NT$287    台塑加油站－優加力大明
132     93/11/30        NT$168    遠百企業股份有限公司台
                                  中復興分公司
133     93/11/30        NT$500    台塑加油站－優加力大明
134     93/12/2         NT$300    台塑加油站－優加力大明
135     93/12/10        NT$383    台塑加油站－優加力大明
136     93/12/14        NT$287    台塑加油站－優加力大明
137     93/12/17        NT$275    遠百企業股份有限公司台
                                  中復興分公司
138     93/12/24        NT$287    台塑加油站－優加力大明
139     93/12/24        NT$785    家樂福－大墩店
140     93/12/27        NT$383    台塑加油站－優加力大明
141     93/12/28        NT$1,014  大潤發批發倉庫台中忠明
                                  店
142     94/1/8          NT$837    廣三崇光國際開發股份有
                                  限公司
143     94/1/9          NT$522    大買家量飯店大里國光店
144     94/1/14         NT$300    台塑加油站－優加力大明
145     94/1/21         NT$287    台塑加油站－優加力大明
146     94/1/24         NT$287    台塑加油站－優加力大明
147     94/1/27         NT$287    台塑加油站－優加力大明
148     94/2/18         NT$572    家樂福－大墩店
149     94/2/25         NT$154    大潤發批發倉庫台中忠明
                                  店
150     94/3/1          NT$300    台塑加油站－優加力大明
151     94/3/3          NT$287    台塑加油站－優加力大明
152     94/3/10         NT$163    大潤發批發倉庫台中忠明
                                  店
153     94/3/16         NT$287    台塑加油站－優加力大明
154     94/3/25         NT$287    台塑加油站－優加力大明
155     94/3/28         NT$300    台塑加油站－優加力大明
156     94/4/4          NT$711    廣三崇光國際開發股份有
                                  限公司
157     94/4/4          NT$5,700  廣三崇光國際開發股份有
                                  限公司
158     94/4/6          NT$2,000  廣三崇光國際開發股份有
                                  限公司
159     94/4/7          NT$287    台塑加油站－優加力大明
160     94/4/7          NT$471    大潤發批發倉庫台中忠明
                                  店
161     94/4/13         NT$287    台塑加油站－優加力大明
162     94/4/15         NT$287    台塑加油站－優加力大明
163     94/5/7          NT$287    台塑加油站－優加力大明
164     94/5/7          NT$1,000
                                  廣三崇光國際開發股份有
                                  限公司
165     94/5/14         NT$400    台塑加油站－優加力大明
166     94/5/16         NT$383    台塑加油站－優加力大明
167     94/5/18         NT$500    中友百貨公司
168     94/5/19         NT$287    台塑加油站－優加力大明
169     94/5/21         NT$287    台塑加油站－優加力大明
170     94/5/25         NT$287    台塑加油站－優加力大明
171     94/5/27         NT$287    台塑加油站－優加力大明
172     94/6/15         NT$300    台塑加油站－優加力大明
173     94/7/6          NT$300    台塑加油站－優加力大明
174     94/7/6          NT$1,880  家樂福－大墩店
175     94/7/11         NT$400    台塑加油站－優加力大明
176     94/7/14         NT$500    台塑加油站－優加力大明
177     94/7/19         NT$400    台塑加油站－優加力大明
178     94/7/22         NT$500    台塑加油站－優加力大明
179     94/7/25         NT$597    廣三崇光國際開發股份有
                                  限公司
180     94/7/29         NT$500    台塑加油站－優加力大明
181     94/8/6          NT$1,400  廣三崇光國際開發股份有
                                  限公司
182     94/8/10         NT$300    台塑加油站－優加力大明
183     94/8/11         NT$400    台塑加油站－優加力大明
184     94/8/14         NT$500    台塑加油站－優加力大明
185     94/8/23         NT$500    台塑加油站－優加力大明
186     94/8/26         NT$400    台塑加油站－優加力大明
187     94/8/30         NT$500    台塑加油站－優加力大明
188     94/9/2          NT$500    台塑加油站－優加力大明
189     94/9/14         NT$578    大買家量飯店大里國光店
190     94/9/15         NT$229    大買家量飯店大里國光店
191     94/9/30         NT$1,540  廣三崇光國際開發股份有
                                  限公司
192     94/10/5         NT$500    全國加油站－五權路站
193     94/10/7         NT$1,000  全國加油站－五權路站
194     94/10/11        NT$950    中友百貨公司
195     94/10/17        NT$236    家樂福－崇德店
196     94/10/19        NT$7,500  廣三崇光國際開發股份有
                                  限公司
197     94/10/29        NT$955    興農股份有限公司－東光
                                  營業所
198     94/10/29        NT$1,625  興農股份有限公司－東光
                                  營業所
199     94/1/11         NT$995    廣三崇光國際開發股份有
                                  限公司
200     94/11/12        NT$7,000  廣三崇光國際開發股份有
                                  限公司
201     94/12/1         NT$1,000  廣三崇光國際開發股份有
                                  限公司
202     94/12/3         NT$952    家樂福－大墩店
203     94/12/6         NT$1,000  廣三崇光國際開發股份有
                                  限公司
204     94/12/6         NT$1,500  廣三崇光國際開發股份有
                                  限公司
205     94/12/20        NT$1,020  遠百企業股份有限公司台
                                  中復興分公司
206     94/12/30        NT$365    大買家量飯店大里國光店
207     95/1/3          NT$364    大潤發批發倉庫台中忠明店
208     95/1/7          NT$2,565  家樂福－大墩店
209     95/1/8          NT$730    清德加油站有限公司
210     95/1/11         NT$2,700  新光三越百貨－台中店
211     95/1/26         NT$297    B&Q特力屋－台中店
212     95/2/6          NT$1,020  遠百企業股份有限公司台
                                  中復興分公司
213     95/2/15         NT$1,000  新光三越百貨－台中店
214     95/2/17         NT$300    屈臣氏－精誠店
215     95/2/27         NT$285    大買家量飯店大里國光店
216     95/3/2          NT$1,152  新光三越百貨－台中店
217     95/3/8          NT$1,500  廣三崇光國際開發股份有
                                  限公司
218     95/3/9          NT$567    家樂福－崇德店
219     95/3/22         NT$3,238  新光三越百貨－台中店
220     95/3/29         NT$298    大買家量飯店大里國光店
221     95/3/31         NT$1,124  新光三越百貨－台中店
222     95/4/7          NT$2,468  中友百貨
223     95/4/11         NT$1,500  廣三崇光國際開發股份有
                                   限公司
224     95/4/12         NT$234    遠百企業股份有限公司台
                                  中復興分公司
225     95/4/14         NT$2,500  廣三崇光國際開發股份有
                                  限公司
226     95/4/25         NT$896    廣三崇光國際開發股份有
                                  限公司
227     95/4/29         NT$900    中友百貨
228     95/4/30         NT$1,782  聚鍋－文心
229     94/5/3          NT$1,490  廣三崇光國際開發股份有
                                  限公司
230     95/5/4          NT$1,085  家樂福－大墩店
231     95/5/6          NT$850    廣三崇光國際開發股份有
                                  限公司
232     95/5/26         NT$1,186  遠百企業股份有限公司台
                                  中復興分公司
233     95/6/1          NT$269    大買家量飯店大里國光店
234     95/6/12         NT$2,000  廣三崇光國際開發股份有
                                  限公司
235     95/6/12         NT$3,300  廣三崇光國際開發股份有
                                  限公司
236     95/7/11         NT$157    B&Q特力屋－台中店
237     95/7/21         NT$500    廣三崇光國際開發股份有
                                  限公司
238     95/7/25         NT$265    大潤發批發倉庫台中忠明
                                  店
239     95/7/28         NT$497    大買家量飯店大里國光店
240     95/7/28         NT$1,850  家樂福－台中德安
241     95/8/2          NT$196    遠百企業股份有限公司台
                                  中復興分公司
242     95/8/4          NT$1,200  中友百貨
243     95/8/11         NT$510    遠百企業股份有限公司台
                                  中復興分公司
244     95/8/29         NT$3,400  中友百貨
245     95/9/4          NT$1,500  中友百貨
246     95/9/21         NT$10,980 昇恆昌－第一航廈免稅店
247     95/10/9         NT$538    大買家量飯店大里國光店
248     95/10/17        NT$3,000  廣三崇光國際開發股份有
                                  限公司
249     95/11/3         NT$259    大潤發批發倉庫台中忠明
                                  店
250     95/11/4         NT$922    遠百企業股份有限公司台
                                  中復興分公司
251     95/11/30        NT$1,480  德安購物中心
252     95/12/9         NT$615    遠百企業股份有限公司台
                                  中復興分公司
253     96/1/6          NT$798    家樂福－台中德安
254     96/1/9          NT$990    中友百貨
255     96/1/11         NT$750    廣三崇光國際開發股份有
                                  限公司
256     96/1/19         NT$990    中友百貨
257     96/1/30         NT$1,980  中友百貨
258     96/2/16         NT$1,778  家樂福－台中德安
259     96/2/27         NT$2,436  家樂福－崇德店
260     96/3/13         NT$1,440  廣三崇光國際開發股份有
                                  限公司
261     96/3/25         NT$1,550  廣三崇光國際開發股份有
                                  限公司
262     96/5/1          NT$690    中友百貨
263     96/5/15         NT$975    遠百企業股份有限公司台
                                  中復興分公司
264     96/5/29         NT$5,992  遠百企業股份有限公司台
                                  中復興分公司
265     96/6/26         NT$282    大潤發批發倉庫台中忠明
                                  店
266     96/6/30         NT$2,500  新光三越－台中
267     96/7/24         NT$919    大買家量飯店大里國光店
268     96/8/13         NT$336    大潤發批發倉庫台中忠明
                                  店
269     96/9/12         NT$363    遠百企業股份有限公司台
                                  中復興分公司
270     96/9/18         NT$2,320  台灣菸酒股份有限公司桃
                                  園國際
271     96/9/27         NT$640    家樂福－台中德安
272     96/9/29         NT$1,280  廣三崇光國際開發股份有
                                  限公司
273     96/10/19        NT$2,500  廣三崇光國際開發股份有
                                  限公司
274     96/10/25        NT$275    家樂福－台中德安
275     96/10/31        NT$790    中友百貨
276     96/11/13        NT$1,200  廣三崇光國際開發股份有
                                  限公司
277     96/11/29        NT$1,400  廣三崇光國際開發股份有
                                  限公司
278     96/12/10        NT$316    大潤發批發倉庫台中忠明
                                  店
279     96/12/12        NT$277    遠百企業股份有限公司台
                                  中復興分公司
280     96/12/12        NT$339    家樂福－大墩店
281     96/12/20        NT$4,990  家樂福－大墩店
282     96/12/31        NT$939    遠百企業股份有限公司台
                                  中復興分公司
283     97/1/10         NT$547    家樂福－台中德安
284     97/1/18         NT$299    全國電子
285     97/1/22         NT$227    大潤發批發倉庫台中忠明
                                  店
286     97/1/26         NT$2,400  通豪大飯店股份有限公司
287     97/1/30         NT$1,500  廣三崇光國際開發股份有
                                  限公司
288     97/2/12         NT$699    全國電子
289     97/2/13         NT$300    大潤發批發倉庫台中忠明
                                  店
290     97/2/19         NT$1,369  B&Q特力屋－台中店
291     97/3/5          NT$388    遠百企業股份有限公司台
                                  中復興分公司
292     97/3/6          NT$345    大潤發批發倉庫台中忠明
                                  店
293     97/3/12         NT$1,128  遠百企業股份有限公司台
                                  中復興分公司
294     97/3/14         NT$324    家樂福－台中德安
295     97/3/18         NT$258    大潤發批發倉庫台中忠明
                                  店
296     97/3/20         NT$246    遠百企業股份有限公司台
                                  中復興分公司
297     97/3/20         NT$465    遠百企業股份有限公司台
                                  中復興分公司
298     97/3/21         NT$642    遠百企業股份有限公司台
                                  中復興分公司
299     97/3/24         NT$311    大潤發批發倉庫台中忠明
                                  店
300     97/3/27         NT$1,200  中友百貨
301     97/4/17         NT$214    大潤發批發倉庫台中忠明
                                  店
302     97/4/18         NT$1,100  中友百貨
303     97/4/27         NT$1,518  大潤發批發倉庫台中忠明
                                  店
304     97/5/12         NT$6,500  廣三崇光國際開發股份有
                                  限公司
305     97/5/16         NT$281    大潤發批發倉庫台中忠明
                                  店
306     97/5/22         NT$1,400  廣三崇光國際開發股份有
                                  限公司
307     97/6/3          NT$314    大潤發批發倉庫台中忠明
                                  店
308     97/6/3          NT$1,960  中友百貨
309     97/6/6          NT$2,000  廣三崇光國際開發股份有
                                  限公司
310     97/6/23         NT$8,459  燦坤3C
311     97/6/30         NT$238    遠百企業股份有限公司台
                                  中復興分公司
312     97/7/4          NT$273    家樂福－台中德安
313     97/7/21         NT$4,850  全國電子
314     97/8/8          NT$3,850  中友百貨
315     97/8/13         NT$964    家樂福－台中德安
316     97/8/14         NT$1,400  廣三崇光國際開發股份有
                                  限公司
317     97/9/9          NT$99,600 永盛旅行社股份有限公司
                總計    NT$506,875
                利息    NT$410,605
                共計    NT$917,480
附表二：台新銀行信用卡預借現金明細
卡號：0000-0000-0000-0000
編號    提領日期        金額            金融機構名稱
1       91/8/20         NT$20,000       台新銀行
2       91/8/20         NT$20,000       台新銀行
3       91/8/20         NT$20,000       台新銀行
4       91/11/20        NT$20,000       台新銀行
5       91/11/22        NT$20,000       台新銀行
6       91/11/22        NT$20,000       台新銀行
7       91/11/29        NT$20,000       台新銀行
8       91/11/29        NT$20,000       台新銀行
9       92/1/20         NT$20,000       台新銀行
10      92/2/24         NT$10,000       台新銀行
11      92/3/6          NT$20,000       台新銀行
12      92/3/6          NT$20,000       台新銀行
13      92/4/3          NT$10,000       台新銀行
14      92/4/3          NT$20,000       台新銀行
15      92/4/3          NT$20,000       台新銀行
16      92/4/22         NT$10,000       台新銀行
17      92/4/30         NT$10,000       台新銀行
18      92/6/9          NT$20,000       台新銀行
19      92/7/1          NT$20,000       台新銀行
20      92/7/8          NT$20,000       台新銀行
21      92/7/22         NT$20,000       台新銀行
22      92/9/1          NT$10,000       台新銀行
23      92/9/9          NT$5,000        台新銀行
24      92/10/6         NT$10,000       台新銀行
25      92/10/17        NT$5,000        台新銀行
26      92/10/21        NT$15,000       台新銀行
27      92/11/7         NT$8,000        台新銀行
28      92/11/13        NT$5,000        台新銀行
29      92/11/17        NT$20,000       台新銀行
30      92/11/26        NT$20,000       台新銀行
31      92/12/3         NT$10,000       台新銀行
32      92/12/10        NT$7,000        台新銀行
33      92/12/16        NT$7,000        台新銀行
34      92/12/22        NT$20,000       台新銀行
35      93/1/20         NT$20,000       台新銀行
36      93/2/23         NT$10,000       台新銀行
37      93/3/25         NT$5,000        台新銀行
38      93/3/30         NT$7,000        台新銀行
39      93/3/31         NT$10,000       台新銀行
40      93/4/14         NT$5,000        BANK OF
                                        CHINATAIINT"L CO
41      93/4/21         NT$10,000       台新銀行
42      93/5/21         NT$10,000       台新銀行
43      93/6/29         NT$5,000        台新銀行
44      93/7/28         NT$3,000        台新銀行
45      93/8/20         NT$20,000       台新銀行
46      93/9/22         NT$3,000        台新銀行
47      93/11/18        NT$7,000        台新銀行
48      94/1/18         NT$16,000       台新銀行
49      94/2/1          NT$2,000        台新銀行
50      94/2/21         NT$6,000        台新銀行
51      94/3/14         NT$9,000        台新銀行
52      94/3/21         NT$4,000        台新銀行
        總計            NT$674,000
        預借現金手續費  NT$25,120
        共計            NT$699,120
附表三：台北富邦銀行信用卡冒刷明細
卡號    0000 0000 0000 0000
編號    冒刷時間         冒刷地點                冒刷金額
1        92/01/06        仁愛眼鏡行              $1,389
2        92/01/07        達和加油站（股）公司    $670
3        92/01/06        馬蓋先實業股份有限公司  $699
4        92/01/08        廣三崇光國際開發股份有限公司
                                                 $2,750
5        92/01/13        富邦提款機預借現金      $20,000
6        92/01/14        富邦提款機預借現金      $20,000
7        92/01/10        家福（股）公司－台中大墩分公
                                                 $1,086
8        92/01/19        統一精工股份有限公司    $760
9        92/01/18        信興加油站有限公司      $000
00       00/01/26        信興加油站有限公司      $000
00       00/02/02        大買家量販店大里國光店  精品區
                                                 $000
00       00/02/09        統一精工股份有限公司    $000
00       00/02/17        富邦提款機預借現金      $20,000
00       00/02/18        富邦提款機預借現金      $20,000
00       00/02/16        大買家量販店大里國光店  精品區
                                                 $000
00       00/03/12        三民書局－重南店        $000
00       00/03/15        信興加油站有限公司      $000
00       00/03/21        旺巴黎企業有限公司      $1,000
00       00/03/21        民族路加油站股份有限公司$000
00       00/03/26        民族路加油站股份有限公司$000
00       00/04/10        預借現金手續費          $000
00       00/04/03        民族路加油站股份有限公司$000
00       00/04/07        民族路加油站股份有限公司$000
00       00/04/10        富邦提款機預借現金      $20,000
00       00/04/10        統一精工股份有限公司    $000
00       00/04/26        中葉電腦（股）公司      $6,000
00       00/05/05        統一精工股份有限公司    $000
00       00/05/10廣三崇光國際開發股份有限公司    $5,000
00       00/05/09        大買家量販店大里國光店  精品區
                                                 $000
00       00/05/09        家福（股）公司－台中崇德分公
                                                 $000
00       00/05/16        仁愛眼鏡行              $000
00       00/05/23        中葉電腦（股）公司      $44,000
00       00/05/25家樂福嘉義店－家福（股）公司    $3,000
00       00/06/13        預借現金手續費          $000
00       00/06/13        富邦提款機預借現金      $20,000
00       00/07/08        預借現金手續費          $000
00       00/07/15        預借現金手續費          $000
00       00/07/02        統一精工股份有限公司    $000
00       00/07/08        富邦提款機預借現金      $20,000
00       00/07/06        名佳美精緻生活館－嘉義國華店
                                                 $000
00       00/07/05        升發加油站有限公司      $000
00       00/07/06        欣隆加油站有限公司      $000
00       00/07/15        中國國際商業銀行        $10,000
00       00/07/15        大買家量販店大里國光店？精品區
                                                 $000
00       00/07/13        峇裡島餐廳              $000
00       00/07/20        中國石油霧峰林森路站    $000
00       00/07/26大買家量販店大里國光店？精品區  $6,000
00       00/08/06        優加力股份有限公司      $000
00       00/08/09        大買家量販店大里國光店？精品區
                                                 $000
00       00/08/08        統一精工股份有限公司    $000
00       00/08/10        統一精工股份有限公司    $000
00       00/08/13        欣隆加油站有限公司      $000
00       00/08/21        大買家量販店大里國光店？精品區
                                                 $000
00       00/08/26        優加力股份有限公司      $000
00       00/08/28        瓏軒有限公司            $1,000
00       00/08/27        欣隆加油站有限公司      $000
00       00/08/31        大買家量販店大里國光店？精品區
                                                 $000
00       00/09/05        預借現金手續費          $000
00       00/09/01        台灣大哥大－台中中港    $000
00       00/09/03        台鐵局－新竹站          $000
00       00/09/03        中國石油霧峰林森路站    $000
00       00/09/05台新國際商業銀行股份有限公司    $10,000
00       00/09/06        統一精工股份有限公司    $000
00       00/09/13        大買家量販店大里國光店？精品區
                                                 $000
00       00/09/16新安產物保險股份有限公司        $6,000
00       00/09/20        中國石油霧峰林森路站    $000
00       00/09/23        鄉村鵝廚房              $000
00       00/09/22        優加力股份有限公司      $000
00       00/10/13         預借現金手續費         $000
00       00/10/05        大買家量販店大里國光店？精品區
                                                 $000
00       00/10/04        優加力股份有限公司      $000
00       00/10/13中國國際商業銀行    東台中分行  $20,000
00       00/10/15        大潤發批發倉庫台中忠明店$000
00       00/10/14        大園日本料理            $3,000
00       00/10/18        優加力股份有限公司      $000
00       00/10/22        欣隆加油站有限公司      $000
00       00/10/23        欣隆加油站有限公司      $000
00       00/11/12        預借現金手續費          $000
00       00/11/13        預借現金手續費          $000
00       00/11/17        預借現金手續費          $000
00       00/11/24        預借現金手續費          $000
00       00/11/21        預借現金手續費          $000
00       00/11/26        預借現金手續費          $000
00       00/11/03        中華輪胎行              $7,000
00       00/11/03        全國加油站－樹王站      $000
00       00/11/01        欣隆加油站有限公司      $000
00       00/11/05        優加力股份有限公司      $000
00       00/11/10        大潤發批發倉庫台中忠明店$000
00       00/11/08        信興加油站有限公司      $000
00       00/11/10        優加力股份有限公司      $000
00       00/11/12        土地銀行－ＣＤ／ＡＴＭ  $3,000
00       00/11/13台新國際商業銀行民權分行        $5,000
00       00/11/17台新國際商業銀行民權分行        $10,000
00       00/11/24        富邦提款機預借現金      $10,000
00       00/11/21        三信商業銀行            $15,000
00       00/11/23        大買家量販店大里國光店？精品區
                                                 $000
00       00/11/26台新國際商業銀行股份有限公司    $10,000
00       00/12/05        預借現金手續費          $000
00       00/12/11        預借現金手續費          $000
000      00/12/15        預借現金手續費          $000
000      00/12/16        預借現金手續費          $000
000      00/12/23        預借現金手續費          $000
000      00/12/03        優加力股份有限公司      $000
000      00/12/05中國國際商業銀行    東台中分行  $3,000
000      00/12/07        統一精工股份有限公司    $000
000      00/12/05        欣隆加油站有限公司      $000
000      00/12/05        優加力股份有限公司      $000
000      00/12/11        土地銀行－ＣＤ／ＡＴＭ  $7,000
000      00/12/10        優加力股份有限公司      $000
000      00/12/15中國國際商業銀行    東台中分行  $2,000
000      00/12/12        台鐵局－台中站          $000
000      00/12/13        中國石油三民路站        $000
000      00/12/16台新國際商業銀行股份有限公司    $4,000
000      00/12/18廣三崇光國際開發股份有限公司    $3,000
000      00/12/20廣三崇光國際開發股份有限公司    $1,000
000      00/12/23        三信商業銀行            $10,000
000      00/12/23        優加力股份有限公司      $000
000      00/12/24        加得利加油站股份有限公司$000
000      00/12/25        大屯汽車修配廠          $5,000
000      00/01/20        預借現金手續費          $000
000      00/12/31        大潤發批發倉庫台中忠明店$000
000      00/01/04        中國石油霧峰站          $000
000      00/01/02        優加力股份有限公司      $000
000      00/01/08廣三崇光國際開發股份有限公司    $2,000
000      00/01/11        統一精工股份有限公司    $000
000      00/01/12         大屯汽車修配廠         $1,000
000      00/01/16        優加力股份有限公司      $000
000      00/01/20台新國際商業銀行民權分行        $5,000
000      00/01/23        家樂福大墩店－家福（股）公司
                                                 $000
000      00/01/23        家樂福大墩店－家福（股）公司
                                                 $000
000      00/02/04        預借現金手續費          $000
000      00/02/23        預借現金手續費          $000
000      00/02/02廣三崇光國際開發股份有限公司    $2,000
000      00/02/01廣三崇光國際開發股份有限公司    $1,000
000      00/02/04        三信商業銀行            $3,000
000      00/02/09        時尚星球皮件館          $2,000
000      00/02/06家樂福大墩店－家福（股）公司    $000
000      00/02/12        金柱股份有限公司        $000
000      00/02/18大潤發批發倉庫台中忠明店        $000
000      00/02/18民族路加油站股份有限公司        $000
000      00/02/23台新國際商業銀行股份有限公司    $10,000
000      00/02/23家樂福大墩店－家福（股）公司    $000
000      00/02/25民族路加油站股份有限公司        $000
000      00/02/29        優加力股份有限公司      $000
000      00/03/17        預借現金手續費          $000
000      00/03/02廣三崇光國際開發股份有限公司    $3,000
000      00/03/04家樂福崇德店－家福（股）公司    $000
000      00/03/04三民西路加油站股份有限公司      $000
000      00/03/08三民西路加油站股份有限公司      $000
000      00/03/17台新國際商業銀行股份有限公司    $16,000
000      00/03/22        ＭＡＺＤＡ－復興廠      $5,000
000      00/03/24民族路加油站股份有限公司        $000
000      00/03/31        優加力股份有限公司      $000
000      00/04/01遠百企業（股）公司－台中復興    $000
000      00/04/05        優加力股份有限公司      $000
000      00/04/07        優加力股份有限公司      $000
000      00/04/08        預借現金手續費          $000
000      00/04/08三信商業銀行                    $17,000
000      00/04/13        優加力股份有限公司      $000
000      00/04/17        優加力股份有限公司      $000
000      00/04/21        預借現金手續費          $000
000      00/04/21        富邦提款機預借現金      $5,000
000      00/04/21        優加力股份有限公司      $000
000      00/04/23        優加力股份有限公司      $000
000      00/04/24遠百企業（股）公司－台中復興    $000
000      00/04/25        信興加油站有限公司      $000
000      00/05/04        優加力股份有限公司      $000
000      00/05/07民族路加油站股份有限公司        $000
000      00/05/09        優加力股份有限公司      $000
000      00/05/12        優加力股份有限公司      $000
000      00/05/13        預借現金手續費          $000
000      00/05/13        慶豐商業銀行            $9,000
000      00/05/21        優加力股份有限公司      $000
000      00/05/25        預借現金手續費          $000
000      00/05/25三信商業銀行                    $10,000
000      00/05/27        ＭＡＺＤＡ－復興廠      $1,000
000      00/05/28        優加力股份有限公司      $000
000      00/05/31        預借現金手續費          $000
000      00/05/31        三信商業銀行            $2,000
000      00/06/04        優加力股份有限公司      $000
000      00/06/09        家樂福－大墩店          $000
000      00/06/18遠百企業（股）公司－台中復興    $000
000      00/06/19        優加力股份有限公司      $000
000      00/06/24        優加力股份有限公司      $000
000      00/06/29        預借現金手續費          $000
000      00/06/29彰化銀行－ＣＤ／ＡＴＭ          $15,000
000      00/06/30台糖油品事業部吉峰加油站        $000
000      00/07/02        ＭＡＺＤＡ－復興廠      $1,000
000      00/07/05        益民加油站股份有限公司  $000
000      00/07/14        信興加油站有限公司      $000
000      00/07/19        ＭＡＺＤＡ－復興廠      $000
000      00/07/23        ＭＡＺＤＡ－復興廠      $2,000
000      00/07/31統一精工股份有限公司－大里加油站$000
000      00/08/08遠百企業（股）公司－台中復興    $000
000      00/08/10        家樂福－大墩店          $1,000
000      00/08/11        優加力股份有限公司      $000
000      00/08/13        預借現金手續費          $000
000      00/08/13富邦提款機預借現金              $16,000
000      00/08/18        家樂福－大墩店          $000
000      00/08/20        預借現金手續費          $000
000      00/08/20中國信託商業銀行中國信託        $5,000
000      00/08/24        信興加油站有限公司      $000
000      00/09/03        金緻品實業有限公司      $3,000
000      00/09/07        優加力股份有限公司      $000
000      00/09/08        優加力股份有限公司      $000
000      00/09/09        全國加油站－五權路站    $000
000      00/09/13新安產物保險股份有限公司        $1,000
000      00/09/13        優加力股份有限公司      $000
000      00/09/17福懋興業股份有限公司福懋復興路站$000
000      00/09/22        預借現金手續費          $000
000      00/09/22台新國際商業銀行大里分行        $5,000
000      00/09/24        預借現金手續費          $000
000      00/09/24中國國際商業銀行台中分行        $10,000
000      00/09/24福懋興業股份有限公司福懋復興路站$000
000      00/09/29        ＭＡＺＤＡ－復興廠      $7,000
000      00/10/01福懋興業股份有限公司福懋復興路站$000
000      00/10/08福懋興業股份有限公司福懋復興路站$000
000      00/10/19        優加力股份有限公司      $000
000      00/10/21廣三崇光國際開發（股）公司      $1,000
000      00/10/29廣三崇光國際開發（股）公司      $3,000
000      00/10/31廣三崇光國際開發（股）公司      $2,000
000      00/10/31        優加力股份有限公司      $000
000      00/11/04遠百企業股份有限公司台中復興分公司$1,000
000      00/11/04福懋興業股份有限公司福懋復興路站$000
000      00/11/07        信興加油站有限公司      $000
000      00/11/08廣三崇光國際開發（股）公司      $2,000
000      00/11/13        優加力股份有限公司      $000
000      00/11/25        優加力股份有限公司      $000
000      00/11/25        家樂福－大墩店          $000
000      00/11/26福懋興業股份有限公司福懋復興路站$000
000      00/12/02        西堤餐飲股份有限公司    $000
000      00/12/04        優加力股份有限公司      $000
000      00/12/05        信興加油站有限公司      $000
000      00/12/08        廣三崇光國際開發（股）公司
                                                 $000
000      00/12/08        優加力股份有限公司      $000
000      00/12/13        預借現金手續費          $000
000      00/12/13台新國際商業銀行民權分行        $16,000
000      00/12/18福懋興業股份有限公司福懋復興路站$000
000      00/12/20        家樂福－大墩店          $000
000      00/12/21福懋興業股份有限公司福懋復興路站$000
000      00/12/24福懋興業股份有限公司福懋復興路站$000
000      00/12/24福懋興業股份有限公司福懋復興路站$000
000      00/12/28        台灣大哥大              $1,000
000      00/12/29福懋興業股份有限公司福懋復興路站$000
000      00/12/31        預借現金手續費          $000
000      00/12/31        三信商業銀行            $3,000
000      00/01/04福懋興業股份有限公司福懋復興路站$000
000      00/01/06福懋興業股份有限公司福懋復興路站$000
000      00/01/07        ＭＡＺＤＡ－復興廠      $7,000
000      00/01/08廣三崇光國際開發（股）公司      $1,000
000      00/01/12福懋興業股份有限公司福懋復興路站$000
000      00/01/17        福懋二溪路加油站        $000
000      00/01/20        預借現金手續費          $000
000      00/01/20台新國際商業銀行大里分行        $7,000
000      00/01/20福懋興業股份有限公司福懋復興路站$000
000      00/01/21        預借現金手續費          $000
000      00/01/21        富邦提款機預借現金      $8,000
000      00/02/02福懋興業股份有限公司福懋復興路站$000
000      00/02/03        台鐵局－台中站          $000
000      00/02/13        家樂福－家電大墩店      $000
000      00/02/12        福懋二溪路加油站        $000
000      00/03/04        優加力股份有限公司      $000
000      00/03/08        ＭＡＺＤＡ－復興廠      $2,000
000      00/03/10        優加力股份有限公司      $000
000      00/03/12        優加力股份有限公司      $000
000      00/03/18        優加力股份有限公司      $000
000      00/03/21        優加力股份有限公司      $000
000      00/03/23        大買家量販店大里國光店  $000
000      00/03/24        中葉電腦英才店          $6,000
000      00/03/25        中葉電腦英才店          $9,000
000      00/04/04        廣三崇光國際開發股份有限公司
                                                 $000
000      00/04/05        福懋二溪路加油站        $000
000      00/04/07        ＭＡＺＤＡ－復興廠      $000
000      00/04/09        中友百貨公司            $000
000      00/04/09        優加力股份有限公司      $000
000      00/04/18        優加力股份有限公司      $000
000      00/04/20        廣三崇光國際開發股份有限公司
                                                 $000
000      00/04/20廣三崇光國際開發股份有限公司    $1,000
000      00/04/20        優加力股份有限公司      $000
000      00/04/21        優加力股份有限公司      $000
000      00/04/23遠百企業股份有限公司台中復興分公司$000
000      00/04/23        大買家量販店大里國光店  $000
000      00/04/25        優加力股份有限公司      $000
000      00/04/26廣三崇光國際開發股份有限公司    $1,000
000      00/04/29        優加力股份有限公司      $000
000      00/05/10        優加力股份有限公司      $000
000      00/05/13        中友百貨公司            $1,000
000      00/05/18        家樂福－大墩店          $000
000      00/05/21廣三崇光國際開發（股）公司      $2,000
000      00/05/26        廣三崇光國際開發（股）公司
                                                 $000
000      00/05/30        優加力股份有限公司      $000
000      00/06/03        優加力股份有限公司      $000
000      00/06/05        優加力股份有限公司      $000
000      00/06/07        優加力股份有限公司      $000
000      00/06/11        福懋二溪路加油站        $000
000      00/06/13廣三崇光國際開發（股）公司      $1,000
000      00/06/16        台鐵局－台中站          $000
000      00/06/17        優加力股份有限公司      $000
000      00/06/19        中國石油東勢站          $000
000      00/06/24        璽邁旅館企業有限公司    $000
000      00/06/30        正豪加油站              $000
000      00/07/06        家樂福－大墩店          $000
000      00/07/11廣三崇光國際開發股份有限公司    $2,000
000      00/07/15        優加力股份有限公司      $000
000      00/07/17        福懋二溪路加油站        $000
000      00/07/21        家樂福－台中德安店      $1,000
000      00/07/25廣三崇光國際開發（股）公司      $2,000
000      00/07/30廣三崇光國際開發（股）公司$000
000      00/07/30        優加力股份有限公司      $000
000      00/08/19        優加力－大明站          $000
000      00/08/21        福懋二溪路加油站        $000
000      00/08/24        家樂福－台中德安店      $000
000      00/08/28        優加力－大明站          $000
000      00/09/03遠百企業股份有限公司台中復興分公司$000
000      00/09/05        優加力－大明站          $000
000      00/09/07        優加力－大明站          $000
000      00/09/10        優加力－大明站          $000
000      00/09/12        優加力－大明站          $000
000      00/09/14        優加力－大明站          $000
000      00/09/15        優加力－大明站          $000
000      00/09/15        家樂福－大墩店          $000
000      00/09/15        家樂福－家電大墩店      $000
000      00/09/16        優加力－大明站          $000
000      00/09/19        優加力－大明站          $000
000      00/09/21        優加力－大明站          $000
000      00/09/22        優加力－大明站          $000
000      00/09/23        優加力－大明站          $000
000      00/09/24        優加力－大明站          $000
000      00/09/25        優加力－大明站          $000
000      00/09/30ＨＡＮＧＴＥＮ大墩廣場          $000
000      00/10/13        優加力－大明站          $000
000      00/10/14        大屯汽車修配廠          $3,000
000      00/10/17        優加力－大明站          $000
000      00/10/18        優加力－大明站          $000
000      00/10/20特力翠豐股份有限公司（台中）    $1,000
000      00/10/21        優加力－大明站          $000
000      00/10/22廣三崇光國際開發（股）公司      $1,000
000      00/10/23        福懋二溪路加油站        $000
000      00/10/25廣三崇光國際開發股份有限公司    $2,000
000      00/10/26福懋興業股份有限公司福懋復興路站$000
000      00/10/28        福懋二溪路加油站        $000
000      00/10/30        興農居家中心－東光店    $1,000
000      00/10/31        優加力－大明站          $000
000      00/11/03        優加力－大明站          $000
000      00/11/07        優加力－大明站          $000
000      00/11/10        優加力－大明站          $000
000      00/11/12        廣三崇光國際開發股份    $1,000
000      00/11/14        優加力－大明站          $000
000      00/11/17        優加力－大明站          $000
000      00/11/21        優加力－大明站          $000
000      00/11/24        優加力－大明站          $000
000      00/11/28        優加力－大明站          $000
000      00/11/28        優加力－大明站          $000
000      00/12/05        優加力－大明站          $000
000      000000福懋興業股份有限公司福懋復興路站  $000
000      000000  優加力－大明站                  $000
000      000000  廣三崇光國際開發股份            $1,000
000      000000  大買家國光路                    $1,000
000      000000福懋興業股份有限公司福懋復興路站  $000
000      000000  優加力－大明站                  $000
000      000000福懋興業股份有限公司福懋復興路站  $000
000      000000  優加力－大明站                  $000
000      000000福懋興業股份有限公司福懋復興路站  $000
000      000000福懋興業股份有限公司福懋復興路站  $000
000      000000福懋興業股份有限公司福懋復興路站  $000
000      000000  好鄰居福利聯盟                  $000
000      000000  廣三崇光國際開發股份            $2,000
000      000000廣三崇光國際開發股份              $1,000
000      000000福懋興業股份有限公司福懋復興路站  $000
000      000000福懋興業股份有限公司福懋復興路站  $000
000      000000福懋興業股份有限公司福懋復興路站  $000
000      000000福懋興業股份有限公司福懋復興路站  $000
000      000000福懋興業股份有限公司福懋復興路站  $000
000      000000福懋興業股份有限公司福懋復興路站  $000
000      000000福懋興業股份有限公司福懋復興路站  $000
000      000000福懋興業（股）公司－文心路加油站  $000
000      000000  廣三崇光國際開發股份            $2,000
000      000000  廣三崇光國際開發股份            $1,000
000      000000白木屋食品股份有限公司自由營業所  $000
000      000000福懋興業股份有限公司福懋復興路站  $000
000      000000  屈臣氏－精誠分公司              $000
000      000000  十點半化品                      $000
000      000000福懋興業（股）公司－文心路加油站  $000
000      000000  大買家國光路店                  $000
000      000000福懋興業股份有限公司福懋復興路站  $000
000      000000  廣三崇光國際開發股份            $2,000
000      000000  廣三崇光國際開發股份            $1,000
000      000000  中友百貨公司                    $1,000
000      000000福懋興業（股）公司－文心路加油站  $000
000      000000  廣三崇光國際開發（股）公司      $1,000
000      000000新光三越百貨股份有限公司台中分公司$2,000
000      000000新光三越百貨股份有限公司台中分公司$000
000      000000  優加力－大明站                  $000
000      000000  廣三崇光國際開發股份            $000
000      000000  廣三崇光國際開發股份            $2,000
000      000000  廣三崇光國際開發股份            $1,000
000      000000  家福股份有限公司－大墩店一般    $000
000      000000  大買家國光路店                  $000
000      000000  家福股份有限公司－德安店一般    $000
000      000000福懋興業股份有限公司福懋復興路站  $000
000      000000  廣三崇光國際開發股份            $1,000
000      000000福懋興業（股）公司－文心路加油站  $000
000      000000福懋興業股份有限公司福懋復興路站  $000
000      000000  廣三崇光國際開發股份            $2,000
000      000000福懋興業股份有限公司福懋復興路站$000
000      000000  廣三崇光國際開發股份            $1,000
000      000000福懋興業（股）公司－文心路加油站$000
000      000000福懋興業股份有限公司福懋復興路站  $1,000
000      000000  中國石油卑南站                  $000
000      000000  福懋林邊加油站                  $000
000      000000福懋興業股份有限公司福懋溪湖加油站$000
000      000000  大買家國光路                    $000
000      000000  廣三崇光國際開發股份            $2,000
000      000000  廣三崇光國際開發股份            $000
000      000000  中友百貨公司                    $2,000
000      000000福懋興業（股）公司－文心路加油站  $000
000      000000  福懋二溪路加油站                $000
000      000000  阿秋大肥鵝有限公司              $3,000
000      000000  名佳美精緻生 活館－育才店       $000
000      000000  ＭＡＺＤＡ－復興廠              $000
000      000000  元氣十足養生館                  $3,000
000      000000福懋興業股份有限公司福懋復興路站  $000
000      000000  ＭＡＺＤＡ－復興廠              $000
000      000000  ＭＡＺＤＡ－復興廠              $000
000      000000  中國石油南靖站                  $1,000
000      000000  廣三崇光國際開發股份            $1,000
000      000000  中友百貨公司                    $3,000
000      000000遠百企業股份有限公司台中復興分公司$1,000
000      000000白木屋食品股份有限公司自由營業所$000
000      000000  屈臣氏－漢口店                  $000
000      000000  大潤發忠明店                    $000
000      000000  廣三崇光國際開發股份            $1,000
000      000000  福懋興業股份                    $000
000      000000  大買家國光路                    $1,000
000      000000  ＭＡＺＤＡ－復興廠              $1,000
000      000000福懋興業股份有限公司福懋復興路站  $000
000      000000  大買家國光路                    $000
000      000000  家福股份有限公司－德安店一般    $000
000      000000  中友百貨股份有限公司            $000
000      000000  德安購物中心                    $3,000
000      000000  福懋文心路加油站                $000
000      000000  福懋文心路加油站                $000
000      000000  中友百貨股份有限公司            $000
000      000000  福懋復興路加油站                $000
000      000000  ＭＡＺＤＡ－復興廠              $000
000      000000  福懋復興路加油站                $000
000      000000  福懋復興路加油站                $000
000      000000  大潤發忠明店                    $000
000      000000遠百企業股份有限公司台中復興分公司$000
000      000000  大買家國光路店                  $1,000
000      000000  福懋復興路加油站                $000
000      000000  福懋文心路加油站                $000
000      000000遠百企業股份有限公司台中復興分公司$000
000      000000  ＭＡＺＤＡ－復興廠              $000
000      000000  家福股份有限公司－德安店一般    $000
000      000000  家福股份有限公司－德安店一般    $000
000      000000  信興加油站                      $000
000      000000  遠百企業（股）公司永福分公司    $000
000      000000  福懋二溪路加油站                $000
000      000000  福懋復興路加油站                $000
000      000000  ＭＡＺＤＡ－復興廠              $000
000      000000  ＭＡＺＤＡ－復興廠              $000
000      000000  竹圍加油站                      $000
000      000000  名佳美精緻生活館台中公益店      $000
000      000000  大買家國光路店                  $000
000      000000  廣三崇光國際開發                $000
000      000000  高鐵台北站                      $000
000      000000  高鐵台中站                      $000
000      000000  大潤發忠明店                    $000
000      000000  大買家國光路店                  $000
000      000000新光三越百貨股份有限公司台中分公司$1,000
000      000000  ＭＡＺＤＡ－復興廠              $2,000
000      000000  大潤發忠明店                    $1,000
000      000000  ＧＡＭＥ休閒館－台中Ｎｏｖａ    $2,000
000      000000  ＭＡＺＤＡ－復興廠              $000
000      000000  高鐵台中站                      $000
000      000000  台灣優力－大明                  $000
000      000000  大買家國光路店                  $2,000
000      000000  台灣優力－大明                  $1,000
000      000000  秀山莊－五權店                  $000
000      000000  台灣優力－大明                  $1,000
000      000000  0民西路加油站                  $1,000
000      000000  台灣優力－大明                  $000
000      000000  大買家國光路店                  $000
000      000000  大買家國光路店                  $000
000      000000  高鐵台中站                      $2,000
000      000000  台灣優力－大明                  $000
000      000000  台灣優力－大明                  $1,000
000      000000  ＭＡＺＤＡ－復興廠              $000
000      000000  大買家國光路店                  $000
000      000000  台灣優力－大明                  $1,000
000      000000富邦提款機預                      $15,000
000      000000  大買家國光路店                  $000
000      000000  台鐵局－台中站                  $1,000
000      000000  台灣優力－學士                  $000
000      000000  大買家國光路店                  $1,000
000      000000  廣三崇光國際開發                $2,000
000      000000  台灣優力－大明                  $1,000
000      000000台新國際商業銀行    大里分行      $13,000
000      000000  廣三崇光國際開發                $2,000
000      000000  家福股份有限公司－大墩店一般    $1,000
000      000000  全國電子－０４０１５台中國光    $000
000      000000  大買家國光路店                  $000
000      000000  大潤發忠明店                    $2,000
000      000000  台灣優力－大明                  $000
000      000000  廣三崇光國際開發                $2,000
000      000000  台灣優力－大明                  $000
000      000000  台灣優力－學士                  $000
000      000000  台灣優力－五權西路              $000
000      000000  ＭＡＺＤＡ－大里                $000
000      000000  台灣優力－大                    $000
000      000000  台灣優力－大                    $1,000
000      000000  廣三崇光國際                    $2,000
000      000000  台灣優力－大                    $000
000      000000  台鐵局－台中                    $1,000
000      000000  台灣優力－大                    $000
000      000000  台鐵局－台東                    $000
000      000000  ＭＡＺＤＡ－大里                $1,000
000      000000  台灣優力－學                    $000
000      000000  台灣優力－學                    $1,000
000      000000  大同綜合訊電                    $000
000      000000  廣三崇光國際                    $2,000
000      000000  富比鞋行                        $1,000
000      000000  台灣優力－大                    $000
000      000000  遠百企業股份                    $000
000      000000  台灣優力－大                    $1,000
000      000000  台灣優力－大                    $1,000
000      000000  台灣優力－大明                  $1,000
000      000000  廣三崇光國際開發                $2,000
000      000000  台灣優力－大明                  $1,000
000      000000  高鐵台北站                      $000
000      000000  台灣優力－大明                  $1,000
000      000000  台灣優力－大明                  $1,000
000      000000  ＭＡＺＤＡ－大里                $2,000
000      000000  台灣優力－大明                  $1,000
000      000000  台灣優力－大明                  $1,000
000      000000  高鐵台北站                      $000
000      000000  高鐵台中站                      $000
000      000000  富邦提款機預借現金              $12,000
000      000000  台灣優力－大明                  $1,000
000      000000  台灣優力－大明                  $1,000
000      000000  台灣優力－大明                  $000
000      000000  名遠開發（股）－福康大飯店      $2,000
000      000000  富邦提款機預借現金              $12,000
000      000000  福懋五權路加油站                $000
000      000000  宏尹達有限公司                  $1,000
000      000000  車寶貝－大里店                  $1,000
000      000000  台鐵局－台中站                  $1,000
000      000000  ＭＡＺＤＡ－大里                $3,000
000      000000  大買家國光路店                  $000
000      000000  福懋五權路加油站                $000
000      000000  福懋五權路加油站                $000
000      000000  大買家國光路站                  $000
000      000000  ＧＡＭＥ休閒館－台中Ｎｏｖａ    $000
000      000000  廣三崇光國際開發                $000
000      000000  大買家國光路                    $000
000      000000  福懋五權路加油站                $000
000      000000  ＭＡＺＤＡ－大里                $2,000
000      000000  高鐵左營站                      $000
000      000000  預借現金手續費                  $000
000      000000富邦提款機預借現金                $10,000
000      000000福懋五權路加油站                  $000
000      000000ＭＡＺＤＡ－大里                  $923
冒刷筆數                                563筆
刷卡本金                                $300,795
利息                                    $4,882


司法院資訊處製作；財團法人民間司法改革基金會備份。
